臺灣高雄地方法院刑事判決　　　　　　　94年度訴字第2557號
公　訴　人　臺灣高雄地方法院檢察署檢察官
被　　　告　乙○○
上列被告因違反毒品危害防制條例案件，經檢察官提起公訴（
94年度毒偵字第5176號），本院判決如下：
    主  文
乙○○連續施用第一級毒品，累犯，處有期徒刑壹年。
    事  實
一、乙○○前於民國（下同）90年間因施用毒品案件，經本院以
    90年度毒聲字第1837號裁定送強制戒治，於91年8 月24日執
    行完畢；且因同上之施用毒品案件，經本院判處有期徒刑7
    月確定，於93年8 月8 日執行完畢；仍無悔悟，猶於上開強
    制戒治及有期徒刑執行完畢後5 年內，基於施用第一級毒品
    海洛因之概括犯意，自94年4 月14日起，連續在其位於高雄
    市苓雅區○○○路95巷7 號2 樓之住處，施用第一級毒品海
    洛因多次，均以針筒注射方式施用，每日約施用2 至3 次，
    最後一次在同年5 月23日上午6 時許，在上址住處施用。嗣
    於同年5 月23日晚間8 時許，在高雄市○○區○○路與民權
    路交岔路口處（起訴書誤載為青年路與明德路交岔路口）遭
    警臨檢，並經其同意採尿送驗而查悉上情。
二、案經高雄市政府警察局苓雅分局報請臺灣高雄地方法院檢察
    署檢察官偵查起訴。
    理  由
一、上開事實，業據被告乙○○於審理時坦承不諱，且經警於查
    獲時採集被告尿液送高雄市立凱旋醫院檢驗結果，被告尿液
    呈嗎啡陽性反應，此有該院濫用藥物尿液檢驗報告1 紙（見
    偵卷第5 頁）在卷可稽，足認被告自白施用海洛因犯行部分
    與事實相符；再者，被告前90年間因施用毒品案件，經本院
    以90年度毒聲字第1837號裁定送強制戒治，於91年8 月24日
    執行完畢，此有臺灣高等法院被告前案紀錄表可按，其係於
    強制戒治執行完畢後5 年內，又為本件施用毒品犯行甚明；
    從而，本件事證已明，被告犯行堪予認定。
二、核被告乙○○所為，係犯毒品危害防制條例第10條第1 項之
    施用第一級毒品罪。被告持有海洛因之低度行為，應為其施
    用海洛因之高度行為所吸收，不另論罪。被告多次施用海洛
    因之行為，時間緊接，所犯罪名相同，顯係出於概括之犯意
    為之，為連續犯，爰依刑法第56條之規定以1 罪論，並加重
    其刑。被告前90年間因施用毒品案件，經本院判處有期徒刑
    7 月確定，並於93年8 月8 日執行完畢，亦有臺灣高等法院
    被告前案紀錄表附卷可按，其於5 年內再犯本件有期徒刑以
    上之罪，為累犯，應依刑法第47條加重其刑，並遞加之。爰
    審酌被告於毒品危害防制條例施行前之80年間即因違反肅清
    煙毒條例之施用毒品案件，經本院判處有期徒刑2 年，緩刑
    5 年確定，嗣因案撤銷緩刑而執行徒刑，又於81年間因違反
    麻醉藥品管理條例案件，經本院判處拘役確定，又於82年間
    因違反肅清煙毒條例案件，經本院判處有期徒刑3 年10月確
    定，執行完畢後，再於毒品危害防制條例施行後之90年間因
    違反毒品危害防制條例之施用毒品案件，經本院先後裁定觀
    察勒戒及強制戒治均執行完畢，復由臺灣高雄地方法院檢察
    署檢察官處分不起訴在案，再於92年間又犯施用毒品犯行，
    經本院裁定強制戒治並判處有期徒刑7 月確定，亦均執行完
    畢，此均有臺灣高等法院被告前案紀錄表足憑，足見其自80
    年間起即長期陷溺於毒品之施用，顯已染患毒癮，難以自拔
    ，如非施以較長期之強制戒絕處遇，難期根除其毒癮，並念
    及被告犯罪後於審理中坦承施用海洛因之犯行等一切情狀，
    量處如主文所示之刑，以示懲儆。
三、公訴意旨另以: 被告乙○○自94年5 月23日遭警查獲釋放後
    至同年6 月20日入監執行時止，又承前施用第一級毒品海洛
    因之概括犯意，連續施用海洛因多次，因認被告就此部分犯
    行亦涉有連續施用第一級毒品之罪嫌。
  （一）按「被告或共犯之自白，不得作為有罪判決之唯一證據
        ，仍應調查其他必要之證據，以察其是否與事實相符。
        」刑事訴訟法第156 條第2 項定有明文；又最高法院73
        年台上字第5638號判例並以：「被告之自白固不得作為
        認定犯罪之唯一證據，而須以補強證據證明其確與事實
        相符。」
  （二）公訴人指稱被告自94年5 月23日起至同年6 月20日止，
        有連續施用第一級毒品海洛因之行為，無非僅以被告於
        94年6 月27日偵訊時坦承：其自遭警查獲（即94年5 月
        23日）後至入監前，均連續施用海洛因，且係因其母親
        生病，始叫警察至家中抓其送監執行等情（見偵卷第21
        頁）；而於本院審理則供承：其係94年6 月14日入監執
        行，而於94年6 月10日晚上11、12時許，最後一次施用
        海洛因等語（見本院卷第45頁），是其確曾自白於前揭
        時、地被警 查獲釋放後至入監前之94年6 月10日為止
        ，有連續施用海洛因之犯行無訛；然據被告供述：其94
        年6 月14日入監執行時，並無對其採尿（見本院卷第44
        頁），而本院遍觀全卷，亦確無94年6 月14日之採尿或
        驗尿之紀錄或證明；復無任何其他之確證足以認定被告
        有連續施用海洛因之行為，而公訴人又於本院審理中坦
        認被告94年5 月23日至同年6 月20日間之連續施用毒品
        犯行，除被告於94年6 月27日偵訊之供述外，別無其他
        任何證據（見本院卷第24頁）；是以，被告自94年5 月
        23日起至同年6 月14日止之連續施用海洛因之犯行，除
        被告於偵、審中之自白外，顯無其他任何補強證據足以
        證明，則衡諸前開刑事訴訟法規定及最高法院判例意旨
        ，既不得僅以被告自白為有罪判決之唯一證據，本應為
        此部分犯行無罪之諭知。另被告於94年6 月14日入監執
        行時起至公訴意旨所指之同年6 月20日止，被告於該期
        間正係因案入監執行中，此可見諸卷附臺灣高等法院被
        告前案紀錄表，則被告在監服刑期間自亦無可能有何毒
        品海洛因之施用行為，且無任何積極之證據足認被告在
        此期間有施用海洛因犯行，故而，此部分原亦應為被告
        無罪之諭知；惟因公訴人所訴上開部分行為，與前開論
        罪科刑部分，有連續犯之裁判上一罪關係，爰不另為無
        罪之諭知，附此敘明。
據上論斷，應依刑事訴訟法第299 條第1 項前段，毒品危害防制
條例第10條第1 項，刑法第11條前段、第56條、第47條，判決如
主文。
本案經檢察官甲○○到庭執行職務。
中　　華　　民　　國　　94　　年　　9 　　月　　28　　日
                  刑事第二庭審判長法　官　邱永貴
　　　　　　　　　　　　　　　　  法　官　何佩陵
                                  法  官  高思大
右正本證明與原本無異。
如不服本判決，應於判決送達後10日內向本院提出上訴狀，上訴
於台灣高等法院高雄分院（須附繕本）。
中　　華　　民　　國　　94　　年　　9 　　月　　29　　日
                                  書記官  蔡語珊
附錄論罪科刑法條：
毒品危害防制條例第10條第1項：
施用第1級毒品者，處6月以上5年以下有期徒刑。
